【裁判字號】    89,交易,600
【裁判日期】    891121
【裁判案由】    過失傷害
【裁判全文】
臺灣高雄地方法院刑事判決                        八十九年度交易字第六號
    公  訴  人  臺灣高雄地方法院檢察署檢察官
    被      告  乙○○
右列被告因過失傷害案件，經檢察官提起公訴（八十九年度偵字第一二三九一號），
本院判決如左：
    主  文
乙○○因過失傷害人，處有期徒刑肆月，如易科罰金，以參佰元折算壹日。
    事  實
一、乙○○考領有重型機車駕駛執照，其明知燒酒雞係以米酒燉煮雞肉而成，該湯液
    中含有大量之酒精成份，食用該類食物，與直接飲用一般酒類無異，將影響駕駛
    人之生理機能，導致不能安全駕駛，駕駛人若食用該類食品至不能安全駕駛時，
    即不得駕駛動力交通工具，竟於民國（下同）八十九年四月十一日凌晨一時三十
    分許，於食用大量燒酒雞後，仍騎乘車牌號碼ＨＣＯ—七五七號重型機車，沿高
    雄縣大寮鄉○○○路由鳳山往林園方向行駛，途經該路與三七二巷之Ｔ字型交岔
    路口附近，本應注意該路段速限五十公里，不得超速行駛，且該路段劃分為雙向
    四車道，其騎乘重型機車應行駛於外側快車道，而依當時之情況，復無其不能注
    意之情事，詎乙○○應注意、能注意，竟疏未注意，貿然以時速五十公里以上之
    速度行駛於鳳林四路內側快車道，適行人丙○○○欲穿越鳳林四路，亦疏未注意
    在未設有行人穿越道亦非禁止行人穿越之路段穿越道路時，應注意左右有無來車
    ，始可小心迅速穿越，而貿然穿越鳳林四路，致遭乙○○所騎乘之機車撞及，丙
    ○○○因之受創倒地，乙○○亦受創人車倒地，丙○○○因而受有左臉部挫擦傷
    及瘀腫併皮膚壞死、左下腹血腫、右手指挫擦傷、左手前臂挫擦傷、兩足背及小
    腿挫擦傷等傷害；乙○○經送醫後，經聖若瑟醫院給予抽血檢測其酒精濃度，測
    得其血液中酒精濃度高達二百四十二．三二ＭＧ＼ＤＬ（換算為呼氣酒精濃度約
    為每公升一．二一毫克）。
二、案經丙○○○訴請臺灣高雄地方法院檢察署檢察官偵查起訴。
    理  由
一、訊之被告乙○○對於上揭時、地，與告訴人丙○○○發生車禍之事實，固不否認
    ，惟辯稱：伊當日是走鳳林路，伊騎在右邊，車速約五十至六十公里，當時很暗
    ，看見電線桿要閃向左邊一點，稍出來因為該路段很暗就撞到告訴人了，伊當日
    並未喝酒，但是有吃燒酒雞云云。經查：按依道路交通事故調查報告表上警繪現
    場圖及車禍現場照片觀之，本件車禍發生地點，係在高雄縣鳳林四路與該路三七
    二巷Ｔ字型交岔路口附近，肇事路段，雙向劃分為四車道，車禍發生後，被告之
    機車倒於高雄縣鳳林四路由林園往鳳山方向之內側快車道，車頭朝林園方向，車
    後留有一斜向延伸長十七．八公尺之刮地痕（該刮地痕之起點在鳳林四路由鳳山
    往林園方向之內側快車道）；參酌（一）證人（即當時處理員警）甲○○到庭證
    稱：該路段單向二線快車道，肇事地點非如告訴人所述之地點，該處均是違建，
    也不是在店門口，現場沒有看見血跡，被告機車倒在內側快車道，機車擦痕全在
    內側快車道，肇事路段速限五十公里等語（見本院八十九年八月二十二日審判筆
    錄）及（二）被告於車禍受傷後，經送往聖若瑟醫院急救，經該院給予抽血檢測
    其酒精濃度，測得其血液中酒精濃度高達二百四十二．三二ＭＧ＼ＤＬ，此有聖
    若瑟醫院函附血液檢驗報告在卷可參等情。顯見本件車禍之發生，應係被告大量
    食用含有酒精成份之食品後，因而影響其駕駛能力，加以其又於速限五十公里之
    路段，超速違規行駛內側快車道，適告訴人亦疏未注意該路段雖非禁止行人穿越
    之道路，然其應注意左右有無來車，始可小心迅速穿越，而貿然穿越鳳林四路，
    致遭被告駕車撞及，至為灼然。至告訴人雖舉證人陳藍秀英及陳王來金為證，證
    明其係於騎樓遭被告駕車撞及，然經證人陳藍秀英到庭證陳：車禍發生後，告訴
    人遭被告拖行一段路，我追了好遠，因是晚上我沒有注意車子的何處拖住告訴人
    ，我聽到聲音才回頭去看，告訴人已被拖了很遠，機車蠻靠近馬路中間，但還沒
    有超過中間線，也就是說還在店這邊（見本院八十九年九月二十一日審判筆錄）
    ，核與證人陳王來金於本院所證：被告騎機車撞到告訴人，告訴人倒在他原來站
    的地方等語（見同上審判筆錄）顯然不符，且渠二人所述與警繪現場圖及車禍現
    場照片所示，亦明顯歧異，是其二人所證實無可採。綜上，被告所辯，實為事後
    卸責之詞，而無足採。而告訴人就本件車禍之發生，亦與有可歸責之原因甚明。
二、按行車速度，應依標誌之規定；重型機車應依標線之規定行駛，但在快車道行駛
    ，除左轉彎外，應行駛於最外側車道；又汽車駕駛人，飲酒後其吐氣所含酒精成
    分超過每公升零點二五亳克以上者，不得駕車，道路交通安全規則第九十三條第
一項、第九十九條第一項第二款、第一百十四條第二款分別定有明文，此均乃一
    般駕駛人應注意並能注意之事項，被告既領有駕駛執照，自應知之甚詳，並注意
    遵守之。又依當時情況，復無被告不能注意之情事，被告應注意、能注意，竟疏
    未注意，因而肇事，其駕駛行為有過失甚明。另告訴人確因本件車禍致受有左臉
    部挫擦傷及瘀腫併皮膚壞死、左下腹血腫、右手指挫擦傷、左手前臂挫擦傷、兩
    足背及小腿挫擦傷等傷害，亦有驗傷診斷書附於偵查卷可稽，是被告未盡其前開
    注意義務，核與告訴人所受前述傷害兩者間，存有相當因果關係。至告訴人就本
    件車禍之發生，雖與有如上所述之過失（違反道路交通安全規則第一百三十四條
    第五款之規定），惟仍無解於被告過失之咎。綜上所述，本件事證已臻明確，被
    告過失傷害犯行已可認定。
三、核被告所為，係犯刑法第二百八十四條第一項前段之過失傷害罪。被告肇事後，
    經聖若瑟醫院給予抽血檢測其酒精濃度，測得其血液中酒精濃度高達二百四十二
    ．三二ＭＧ＼ＤＬ（換算為呼氣酒精濃度約為每公升一．二一毫克），已逾法定
    之每公升○．二五毫克乙情，有聖若瑟醫院函附卷可按，其酒醉駕車，因而致人
    受傷，依法應負刑事責任者，自應依道路交通管理處罰條例第八十六條第一項之
    規定加重其刑（按本件被告雖係食用含有酒精成份之燒酒雞，而未直接飲用酒類
    ，然揆諸道路交通管理處罰條例第八十六條第一項之規定，係規範因服用酒類致
    有不能安全駕駛之虞者，是被告究以何種方式服用酒類，並無礙於該法條之適用
    ）。茲審酌被告及告訴人各自之過失情節、告訴人受傷程度，及被告酒醉後駕車
    ，嚴重損及其他用路人交通安全，又其雖已與告訴人達成民事和解，然並未依約
    給付，惟念其在度態度尚佳等一切情狀，量處如主文所示之刑，並諭知易科罰金
    之折算標準。
據上論斷，應依刑事訴訟法第二百九十九條第一項前段，刑法第二百八十四條第一項
前段、第四十一條，道路交通管理處罰條例第八十六條第一項、罰金罰鍰提高標準條
例第一條前段、第二條，判決如主文。
本案經檢察官黃俊嘉到庭執行職務。
中      華      民      國    八十九    年     十一     月    二十一    日
                                  臺灣高雄地方法院交通法庭
                                      法  官  徐  美  麗
右正本證明與原本無異。
如不服本判決，應於判決送達後十日內，向本院提出上訴狀。
                                      書記官  吳  金  霞
中      華      民      國    八十九    年     十一     月    二十一    日


司法院資訊處製作；財團法人民間司法改革基金會備份。
